臺灣臺中地方法院刑事判決　　　　　　　　　　　　　九十一年度訴字第五二六號
　　公　訴　人　臺灣台中地方法院檢察署檢察官
　　被　　　告　乙○○
右列被告因違反著作權法案件，經檢察官提起公訴（九十一年度偵字第二二九三號）
，本院判決如左：
    主  文
乙○○以明知為侵害著作權之物，而意圖營利而交付之方法，侵害他人之著作權為常
業，累犯，處有期徒刑壹年拾月。
扣案之如附表一、附表二所示之盜版光碟片共計捌佰貳拾玖片均沒收。
    事  實
一、乙○○曾於民國（下同）七十九年間因違反著作權法，經本院判處有期徒刑三月
    確定，復於八十九年間再因違反著作權法案件，經本院於八十九年九月十三日判
    處有期徒刑四月，並於同年十月二十一日確定，甫於同年十一月十三日易科罰金
    執行完畢。竟仍不知悔改，復明知如附表一所示名稱「戀戀真言」等錄音著作，
    係滾石國際音樂股份有限公司等著作權人（詳如附表一所示公司名稱）所享有之
    錄音著作；及如附表二所示名稱「愛情三溫暖」等錄音著作，係華特國際音樂股
    份有限公司所享有之錄音著作，非經上開公司之同意或授權，不得擅自重製、散
    布或意圖營利而交付，竟基於意圖營利而交付之犯意，自九十年五月間起，陸續
    在台中縣、市各地夜市，以每片新台幣（以下同）二十元之價格，向真實姓名、
    年籍不詳之年約四十歲綽號「陳小姐」之成年女子，購入如附表一、二所示之盜
    版光碟後，在台中縣霧峰夜市、太平夜市及台中市大智夜市等處擺設攤位，以每
    片五十元之價格出售予不特定之第三人以牟利，並以之為常業。嗣為警於九十一
    年一月二十五日上午十一時二十分許，在台中市○區○○街七十七號旁市場內當
    場查獲，並扣得如附表一、二所示之盜版光碟共計八百二十九片。（另有未據告
    訴之盜版光碟片二０八片。）
二、案經滾石公司等訴由內政部警政署保安警察第二總隊第三大隊報告臺灣臺中地方
    法院檢察署檢察官偵查起訴。
    理  由
一、訊據被告乙○○對右揭事實供承不諱，核與告訴代理人丙○○、甲○○於警訊時
    指訴之情節相符，並有如附表所示之盜版音樂光碟片八百二十九片扣案以及錄音
    製作證明書影本二份、詞曲著作權轉讓書影本五份、整版光碟封面影本二份附卷
    可憑，核被告上開自白與事實相符，本件事證明確，被告之犯行，堪以認定。
二、按刑法上所謂常業犯，係指反覆以同種類行為為目的之社會活動之職業性犯罪而
    言，亦即恃犯罪所得以維生，至於犯罪時間長短、所得多寡、是否恃此為唯一謀
    生職業，均非所問。查本件扣案之盜版音樂光碟片數量至鉅，且在夜市擺設攤位
    具有反覆實施性，且被告亦坦承是專門在販賣音樂ＣＤ光碟，沒有其他工作，一
    家大小都靠此維生等情，有本院九十一年三月二十五日之言詞辯論筆錄在卷可考
    ，足見被告係恃販售該盜版音樂光碟片維生無疑。本件被告明知販入之盜版音樂
    光碟片係侵害他人錄音著作權之物，猶販賣交付予不特定人牟利，係違反著作權
    法第八十七條第二款所定明知為侵害著作權之物而意圖營利而交付之侵害著作權
    之規定，核其所為，係犯著作權法第九十三條第三款之罪；又被告既恃此犯罪所
    得維生，即係以犯著作權法第九十三條之罪為常業，應依同法第九十四條常業犯
    之規定論處。又被告曾於八十九年間因違反著作權法案件，經本院於八十九年九
    月十三日判處有期徒刑四月，並於同年十月二十一日確定，甫於同年十一月十三
    日易科罰金執行完畢等情，有臺灣高等法院全國前案紀錄表一份、刑案資料作業
    集中查詢報表一份附卷可稽，其於五年之內，再犯本件有期徒刑以上之罪，為累
    犯，應依刑法第四十七條規定加重其刑。爰審酌被告前已曾二度觸犯著作權法規
    定，並均經科處刑罰，猶不知悔改，竟三度為前述犯罪行為以及其犯罪之動機、
    手段併犯罪後坦承犯行之態度等一切情狀，量處如主文所示之刑。末查，扣案之
    盜版音樂光碟片八百二十九片，均係被告所有，且分別供犯本罪所用之物，業據
    被告供承在卷，應分別依刑法第三十八條第一項第二款之規定宣告沒收。
據上論斷，應依刑事訴訟法第二百九十九條第一項前段，著作權法第九十四條，刑法
第十一條前段、第四十七條、第三十八條第一項第二款，判決如主文。
本案經檢察官陳佳琳到庭執行職務。
中      華      民      國      九十一      年    四    月      三      日
                                        法  官 林學晴
右正本證明與原本無異。
如不服本判決，應於送達後十日內向本院提出上訴狀 （須附繕本） ，上訴於台灣高等
法院台中分院。
                                        書記官
中      華      民      國      九十一      年    四    月      三      日
附錄論罪科刑法條
著作權法第八十七條
有下列情形之一者，除本法另有規定外，視為侵害著作權或製版權︰
一  以侵害著作人名譽之方法利用其著作者。
二  明知為侵害著作權或製版權之物而散布或意圖散布而陳列或持有或意
    圖營利而交付者。
三  輸入未經著作財產權人或製版權人授權重製之重製物或製版物者。
四  未經著作財產權人同意而輸入著作原件或其重製物者。
五  明知係侵害電腦程式著作財產權之重製物而仍作為直接營利之使用者
    。
著作權法第九十三條
有下列情形之一者，處二年以下有期徒刑，得併科新台幣十萬元以下罰金
︰
一  侵害第十五條至第十七條規定之著作人格權者。
二  違反第七十條規定者。
三  以第八十七條各款方法之一侵害他人之著作權者。
著作權法第九十四條
以犯第九十一條、第九十二條或第九十三條之罪為常業者，處一年以上七
年以下有期徒刑，得併科新台幣四十五萬元以下罰金。
